【裁判字號】    99,交易,763
【裁判日期】    991130
【裁判案由】    公共危險
【裁判全文】
臺灣臺中地方法院刑事判決             99年度交易字第763號
公  訴  人  臺灣臺中地方法院檢察署檢察官
被      告  歐瑞德
上列被告因公共危險案件，經檢察官提起公訴（99年度偵字第21
183 號），嗣因被告就被訴事實為有罪之陳述，經本院裁定適用
簡式審判程序審理，判決如下：
    主      文
歐瑞德服用酒類，不能安全駕駛動力交通工具而駕駛，累犯，處
有期徒刑陸月，如易科罰金，以新臺幣壹仟元折算壹日，併科罰
金新臺幣萬元，如易服勞役，以新臺幣壹仟元折算壹日。
    事實及理由
壹、犯罪事實：
    歐瑞德前有多次酒醉駕車前科，於民國97年間，因公共危險
    及妨害公務案件，經本院各判處有期徒刑2 月及4 月，應執
    行有期徒刑4 月確定，於98年3 月22日縮刑期滿執行完畢。
    詎仍不知悔改，復自99年8 月25日15時許起，至同日16時許
    止，在南投縣竹山鎮之不詳工地內，飲用藥酒保力達B 若干
    後，已達不能安全駕駛動力交通工具，仍於飲畢之同日19時
    50分許，騎乘車牌號碼RS6-078 號輕型機車自臺中縣大里市
    ○○路○路。嗣於99年8 月25日20時20分許，行經臺中縣大
    里市○○路85號前，因未戴安全帽，為警攔查，發現歐瑞德
    酒氣甚濃，經施以酒測，測得其呼氣中酒精濃度為0.72MG/L
    ，而查獲上情。
貳、認定犯罪事實所憑證據及理由：
  一程序事項：
    (一)按除簡式審判程序、簡易程序及第376 條第1 款、第2 款
      所列之罪之案件外，第一審應行合議審判，刑事訴訟法第
      284 條之1 定有明文。本件被告歐瑞德所犯公共危險案件
      ，係屬刑事訴訟法第376 條第1 款所列之案件，依上開條
      文規定，第一審自毋庸行合議審判，先予敘明。
    (二)被告所犯刑法第185 條之3 之罪，係死刑、無期徒刑、最
      輕本刑為3 年以上有期徒刑以外之罪，其於審理程序就前
      揭被訴事實為有罪之陳述，經告知簡式審判程序之旨，並
      聽取其與公訴人之意見後，本院裁定進行簡式審判程序，
      是本件之證據調查，依刑事訴訟法第273 條之2 規定，不
      受同法第159 條第1 項、第161 條之2 、第161 條之3 、
      第163 條之1 及第164 條至第170 條規定之限制，合先敘
      明。
  二得心證之理由：
    上開犯罪事實，有刑法第185 條之3 案件測試觀察紀錄表、
    酒精測定紀錄表、舉發違反道路交通管理事件通知2 紙、汽
    機車駕駛人酒後生理協調平衡檢測試紀錄表、刑案現場測繪
    圖、證號查詢機車駕駛人、車輛詳細資料報表、保力達B 產
    品介紹網頁等件附卷可參，並據被告於本院審理時供承不諱
    ，足徵被告之自白與事實相符，本件事證明確，被告犯行堪
    以認定。
、論罪科刑之理由：
  一核被告所為，係犯刑法刑法第185 條之3 服用酒類，不能安
    全駕駛動力交通工具而駕駛罪。
  二被告於97年間，因公共危險及妨害公務罪，經本院各判處有
    期徒刑2 月及4 月，應執行有期徒刑4 月確定，於98年3 月
    22日執行完畢，有臺灣高等法院被告前案紀錄表1 份在卷可
    稽。被告於受徒刑之執行完畢後，5 年以內故意再犯本件有
    期徒刑以上之罪，為累犯，應依刑法第47條第1 項加重其刑
    。
  三本院審酌被告前於93年間涉犯酒醉駕車罪，經臺灣新竹地方
    法院檢察署於93年2 月25日，以93年度偵字第1396號為緩起
    訴處分；在緩起訴期間，復犯同罪，經臺灣士林地方法院以
    93年度士交簡字第750 號判處罰金銀元29,000元確定。臺灣
    新竹地方法院檢察署因此撤銷前揭緩起訴處分並聲請簡易判
    決處刑，經臺灣新竹地方法院以94年度竹交簡字第303 號判
    處拘役40日確定。另於97年間，再犯同罪及妨害公務罪，經
    臺灣臺中地方法院檢察署檢察官聲請簡易判決處刑，並經本
    院各判處有期徒刑2 月及4 月確定，又於99年5 月間，再犯
    同罪經本院判處有期徒刑6 月確定，尚未執行，即再犯本罪
    ，有前開臺灣高等法院被告前案紀錄表1 份在卷可稽，被告
    前有多次酒醉駕車前科，猶不知警惕，無視政府再三宣導不
    得酒後駕車之禁令，於酒後體內受酒精濃度之作用，精神狀
    況不佳顯達不能安全駕駛之程度下執意上路，其行為對其他
    用路人之生命、身體及財產安全構成威脅，然尚未有肇事情
    形，被告前次犯行酒測值高達1.52MG/L，有本院99年度中交
    簡字第1405號判決可稽，本次犯行係飲用保力達B ，酒測值
    為0.72 MG/L ，犯罪情節較前次犯行輕微，犯後具有悔意，
    及被告之智識、家庭等一切情狀，量處如主文所示之刑，並
    諭知易科罰金及罰金易服勞役之折算標準。檢察官雖請求量
    處有期徒刑8 月，然未慮及被告本次犯罪情節較為輕微，及
    被告於本院審理時坦承犯行等情狀，是起訴書及到庭檢察官
    前開求刑尚屬過重，為本院所不採。
肆、適用之法律：
    依刑事訴訟法第284 條之1 、第273 條之1 、第299 條第1
    項前段，刑法第185 條之3 、第47條第1 項、第41條第1 項
    前段、第42條第3 項前段，刑法施行法第1 條之1 第1 項、
    第2 項前段，判決如主文。
中    華    民    國    99    年    11    月    30    日
                  刑事第十六庭  法  官  楊欣怡
以上正本證明與原本無異。
如不服本判決，應於收受判決後10日內向本院提出上訴書狀，並
應敘述具體理由；其未敘述上訴理由者，應於上訴期間屆滿後20
日內向本院補提理由書（均須按他造當事人之人數附繕本）「切
勿逕送上級法院」。
                                書記官  黃泰能
中    華    民    國    99    年    11    月    30    日
附錄論罪科刑法條：
中華民國刑法第185條之3
服用毒品、麻醉藥品、酒類或其他相類之物，不能安全駕駛動力
交通工具而駕駛者，處1 年以下有期徒刑、拘役或科或併科15萬
元以下罰金。

司法院資訊處製作；財團法人民間司法改革基金會備份。
